臺灣高等法院臺南分院刑事判決
110年度金上訴字第1103號
上  訴  人  
即  被  告  戴宏名

上列上訴人因加重詐欺等案件，不服臺灣嘉義地方法院110年度
金訴字第170號中華民國110年8月31日第一審判決（起訴案號：
臺灣嘉義地方檢察署110年度偵字第4022、4144、5431號），提
起上訴，本院判決如下：
    主  文
上訴駁回。
    事  實
一、陳信造（所涉本案犯行，業經原審判處罪刑確定）明知「陳
    雅芳」、「鄭迪允」、「吳富涵」等真實姓名年籍資料不詳
    成年人所屬詐騙集團，為三人以上以實施詐術為手段騙取不
    特定人金錢為目的所組成具有持續性及牟利性之結構性組織
    (下稱本案詐騙集團)，仍基於參與犯罪組織之犯意，於民國
    109年11月24日前某日，加入本案詐騙集團負責收購金融帳
    戶用以作為詐騙工具之「收簿手」工作。陳信造為招攬成員
    擔任其「收簿手」下線，因而向友人莊育豪（所涉本案犯行
    ，業經原審判處罪刑確定）表達其有收購金融帳戶需求，莊
    育豪知悉後即基於幫助詐欺及幫助洗錢之犯意，居間介紹並
    以微信通訊軟體設立群組供戴宏名與陳信造聯繫收購金融帳
    戶事宜，戴宏名再將此事轉知盧書哲（所涉本案犯行，盧書
    哲經原審判處罪刑提起上訴後，業於110年11月12日具狀撤
    回上訴確定）後，戴宏名及盧書哲亦基於參與犯罪組織之犯
    意，加入本案詐騙集團擔任陳信造「收簿手」之下線成員。
二、陳信造、戴宏名及盧書哲參與本案詐騙集團之犯罪組織後，
    即與「陳雅芳」、「鄭迪允」、「吳富涵」、鍾廷萱(由臺
    灣嘉義地方法院以110年度金簡上字第7號另案審理)及本案
    詐騙集團其他不詳成員共同意圖為自己不法所有，基於三人
    以上共同詐欺取財及掩飾、隱匿特定犯罪所得去向之洗錢犯
    意聯絡，先由盧書哲於109年11月24日中午12時許，在嘉義
    縣竹崎鄉立游泳池附近，向鍾廷萱收購其所申辦京城商業銀
    行股份有限公司(下稱京城銀行)帳號000000000000000號帳
    戶(下稱本案帳戶)存簿及金融卡與密碼後，盧書哲隨即於同
    日下午2時許，前往戴宏名位於嘉義縣○○鄉○○村○○○00○00號
    住處與戴宏名會合後，共同搭乘計程車前往址設嘉義縣○○鄉
    ○○村000號之統一超商合豐門市前，將本案帳戶資料交付陳
    信造，陳信造再行前往嘉義市○○路○○○○○號」轉運站，將本
    案帳戶資料寄交本案詐騙集團不詳成員使用。本案詐騙集團
    不詳成員則分別以附表編號1至5所示詐騙手法致附表編號1
    至5所示被害人均陷於錯誤，而分別匯款至附表編號1至5所
    示本案帳戶及其他金融帳戶之人頭帳戶後，旋遭本案詐騙集
    團不詳成員轉匯至其他金融帳戶，並於109年11月27日下午1
    時30分許，陳信造、「陳雅芳」及鍾廷萱另相約於址設嘉義
    市○○路000號之京城銀行興業分行前會面，由鍾廷萱持本案
    帳戶資料臨櫃提領新臺幣(下同)90萬元後，隨即將款項交與
    「陳雅芳」，而以此方式掩飾、隱匿該不法所得之去向而遂
    行詐欺取財之犯罪行為。
    理  由
壹、程序方面：
一、按組織犯罪防制條例第12條第1項中段規定「訊問證人之筆
    錄，以在檢察官或法官面前作成，並經踐行刑事訴訟法所定
    訊問證人之程序者為限，始得採為證據」，係以立法排除被
    告以外之人於警詢或檢察事務官調查中所為之陳述，得適用
    刑事訴訟法第159條之2、第159條之3及第159條之5規定，是
    證人於警詢時之陳述，於違反組織犯罪防制條例案件，即絕
    對不具有證據能力，自不得採為判決基礎；至於共犯被告於
    偵查中以被告身分之陳述，仍應類推適用上開規定，定其得
    否為證據（最高法院107年度台上字第3589號判決意旨參照
    ）。是本判決下開引用之被告戴宏名以外之人於審判外之陳
    述，於警詢時及偵查中未經具結之陳述部分，依前開說明，
    於被告戴宏名所涉參與犯罪組織罪名即絕對不具證據能力，
    不得採為判決基礎，然就其涉犯加重詐欺取財及洗錢罪部分
    ，則不受此限制。是本判決下開所引被告戴宏名以外之人之
    於警詢或偵查中未經具結之陳述，均非用於證明其涉犯組織
    犯罪防制條例之部分，先予敘明。
二、又按被告以外之人於審判外之陳述，雖不符刑事訴訟法第15
    9條之1至第159條之4之規定，而經當事人於審判程序同意作
    為證據，法院審酌該言詞陳述或書面陳述作成時之情況，認
    為適當者，亦得為證據；當事人、代理人或辯護人於法院調
    查證據時，知有刑事訴訟法第159條第1項不得為證據之情形
    ，而未於言詞辯論終結前聲明異議者，視為有前項之同意，
    刑事訴訟法第159條之5第1項、第2項分別定有明文。經查，
    本判決下列所引用被告以外之人於審判外之陳述（包括書證
    ），檢察官於本院審理中表示不爭執其證據能力，同意作為
    證據等語（見本院卷第218-223頁），另被告戴宏名則未於
    本院言詞辯論終結前聲明異議（被告戴宏名經合法傳喚，無
    正當理由未於準備及審理期日到庭），本院審酌上開證據資
    料製作時之情況，尚無違法不當及證明力明顯過低之瑕疵，
    亦認為以之作為證據應屬適當，揆諸前開規定，認前揭證據
    資料有證據能力。至本判決所引用之非供述證據，檢察官及
    被告戴宏名於本案言詞辯論終結前，均未爭執其證據能力，
    且查無非法或不當取證之情事，復為證明本件犯罪事實所必
    要之重要關係事項，認均有證據能力，合先敘明。
三、被告戴宏名於110年11月25日審判期日經合法傳喚，無正當
    理由未到庭，有本院送達證書及刑事報到單（見本院卷第19
    3、215頁）在卷足參，爰不待其陳述逕行判決。
貳、實體部分：
一、認定犯罪事實所憑之證據及理由：
　　被告戴宏名經合法傳喚，無正當理由於準備及審判期日未到
    庭，惟依其刑事上訴狀(見本院卷第7-10頁)所載之上訴意旨
    ，被告戴宏名並未爭執否認上開犯罪事實，而係主張其自白
    坦承犯行，且上開犯罪事實為被告戴宏名於警詢、偵查及原
    審審理時坦承不諱（見警038卷第10-17頁；警444卷第33-41
    頁；偵4022卷第115-117頁；偵5431卷第57-59頁；原審卷第
    125頁），核與證人即原審同案被告陳信造、盧書哲於警詢
    、偵查及原審審理時之證述(【陳信造部分】：見警038卷第
    1-9頁；偵4022卷第81-83頁；原審卷第187頁。【盧書哲部
    分】：見警038卷第37-44頁；偵4022卷第131-133頁；警444
    卷第17-24頁；原審卷第125-126頁)大致相符，並有下列證
    據可資佐證：㈠
㈠、告訴人及被害人之指訴：詳附表「證據名稱及出處」欄所示
    證據。㈡　
㈡、證人或共犯之證述：共犯鍾廷萱（見警038卷第49-58、61-62
    頁；警597卷第3-9頁、11-21頁；警444卷第3-9頁；偵4022
    卷第131-133頁）、證人張雅玲（見警038卷第63-70頁）、
    黃宇辰（見警038卷第72-77頁）、柯姵亘（見警038卷第85-
    92頁）之證述。
㈢、京城銀行帳戶個資檢視（見警038卷第185頁）、京城銀行109
    年12月21日京城數業字第1090009413號函附京城銀行帳戶客
    戶基本資料、交易明細（見警038卷第239-247頁）、京城銀
    行110年1月21日京城數業字第1100000487號函附京城銀行帳
    戶客戶基本資料、交易明細（見警597卷第93-100頁）、京
    城銀行110年4月9日京城數業字第1100002420號函附京城銀
    行帳戶客戶基本資料、交易明細（見警444卷第117-126頁）
    、鍾廷萱之中華郵政帳號00000000000000號帳戶郵政存簿封
    面及內頁影本（見警444卷第127-129頁）、中華郵政股份有
    限公司110年4月30日儲字第1100115006號函附鍾廷萱之中華
    郵政帳號00000000000000號帳戶客戶基本資料、交易明細（
    見警444卷第131-135頁）。
㈣、證人即原審同案被告莊育豪提供之通訊軟體對話紀錄截圖（
    見警038卷第34-36頁）、共犯鍾廷萱提供之通訊軟體對話紀
    錄截圖（見警038卷第59-60頁）、證人黃宇辰提供之通訊軟
    體對話紀錄截圖（見警038卷第78-84頁）、證人柯姵亘提供
    之通訊軟體對話紀錄截圖（見警038卷第93-144頁）。
㈤、共犯鍾廷萱109年11月27日提領及交付贓款照片（見警038卷
    第232-238頁）。　
㈥、電信詐欺集團組織網絡圖（見警038卷第145頁）、呂卓軒遭
    詐欺匯款實體帳號一覽表（見警038卷第188-189頁）、王家
    甄遭詐欺匯款帳號一覽表（見警444卷第49頁）。
    綜上，被告戴宏名任意性自白有上開人證及書證得以補強，
    核與真實相符，本件事證明確，應依法論科。　　
二、論罪：
㈠、組織犯罪防制條例所稱參與犯罪組織，指加入犯罪組織成為
    組織之成員，而不問參加組織活動與否，犯罪即屬成立。且
    所謂組織犯罪，本屬刑法上一種獨立之犯罪類型，其犯罪成
    員是否構成組織犯罪防制條例之罪名及成立要件之審查，原
    不以組織成員個人各別之行為，均已成立其他犯罪為必要，
    而應就集團成員個別與集體行為間之關係，予以綜合觀察；
    縱然成員之各別行為，未構成其他罪名，或各成員就某一各
    別活動並未全程參與，或雖有參加某特定活動，卻非全部活
    動每役必與，然依整體觀察，既已參與構成組織犯罪防制條
    例罪，而分別依發起、操縱、指揮、參與等不同行為之性質
    及在組織內之地位予以論處；尤以愈龐大、愈複雜之組織，
    其個別成員相對於組織，益形渺小，是個別成員未能參與犯
    罪組織每一個犯罪活動之情形，相對增加，是從犯罪之縱斷
    面予以分析，其組織之全體成員，應就該組織所為之一切非
    法作為，依共同正犯之法理，共同負責。又詐欺集團之分工
    細緻，一般可分為電信詐欺機房（電信流）、網路系統商（
    網路流）、領款「車手」集團及水房（資金流），而本案已
    有附表編號1至5所示各被害人匯款至本案帳戶及其他金融帳
    戶，足見本案詐騙集團確有負責蒐集人頭帳戶之被告戴宏名
    及原審同案被告陳信造、盧書哲等3人，及實行詐騙等電信
    流及網路流與取款車手之資金流成員，被告戴宏名自係參與
    以實行詐術為手段而具有持續性、牟利性、結構性之犯罪組
    織無訛。
㈡、按共同實施犯罪之人，在合同意思範圍以內，各自分擔犯罪
    行為之一部，相互利用他人之行為，以達其犯罪之目的者，
    即應對於全部所發生之結果，共同負責；共同正犯之意思聯
    絡，原不以數人間直接發生者為限，即有間接之聯絡者，亦
    包括在內。如甲分別邀約乙、丙犯罪，雖乙、丙間彼此並無
    直接之聯絡，亦無礙於其為共同正犯之成立（最高法院28年
    度上字第3110號、77年度台上字第2135號判決意旨參照）。
    又按詐欺集團為實行詐術騙取款項，並蒐羅、使用人頭帳戶
    以躲避追緝，各犯罪階段緊湊相連，仰賴多人縝密分工，相
    互為用，方能完成之集團性犯罪，雖各共同正犯僅分擔實行
    其中部分行為，仍應就全部犯罪事實共同負責；是以部分詐
    欺集團成員縱未直接對被害人施以詐術，如有收購人頭帳戶
    金融卡、測試、回報供為其他成員實行詐騙所用，或配合提
    領款項，從中獲取利得，餘款交付其他成員等行為，均係該
    詐欺集團犯罪歷程不可或缺之重要環節，尤其是分擔收購帳
    戶資料之「收簿手（取簿手、領簿手）」及配合提領贓款之
    「車手」，當被害人遭詐欺集團成員詐騙後，雖已將款項匯
    入詐欺集團指定之人頭帳戶，但上開款項在詐欺集團成員實
    際提領前，「收簿手」可掌握該帳戶不會遭凍結，可見擔任
    「收簿手」者，為具有決定性之重要成員之一，且係以自己
    犯罪之意思，參與部分犯罪構成要件之行為，而屬共同正犯
    。又依現今詐欺集團詐騙之犯罪型態及模式，詐欺集團成員
    分工細緻，除負責收購帳戶外，另有其他對被害人施用詐術
    之機房話務及提領款項之「車手」，此應為參與成員主觀上
    所知悉之範圍，足見其等知悉所屬詐欺集團之成員已達3人
    以上，仍在本案犯行之合同犯意內，各自分擔犯罪行為之一
    部，而相互利用其他詐欺集團成員之部分行為以遂行犯罪之
    目的，即應就其所參與並有犯意聯絡之犯罪事實同負全責(
    最高法院110年台上字第747號判決意旨參照)。本案詐騙集
    團不詳成員向附表所示被害人實行詐術，致其等陷於錯誤而
    匯款至本案帳戶及其他金融帳戶，被告戴宏名加入本案詐騙
    集團雖僅負責「收簿手」工作，惟現今詐欺集團參與人數眾
    多，分工亦甚縝密，為達詐欺取財之目的，復為隱匿日後犯
    罪所得，防止遭查緝，多區分為實施詐欺之人、提領詐欺所
    得之人及收集人頭帳戶之人，彼等均係詐欺集團組成所不可
    或缺之人，彼此分工，均屬犯罪集團之重要組成成員，被告
    戴宏名與原審同案被告陳信造、盧書哲，及本案詐騙集團其
    他成員間互相分工，堪認係在合同意思範圍內，各自分擔犯
    罪行為之一部，並相互利用他人之行為，以達犯罪之目的，
    依前揭說明，自應負共同正犯之責。
㈢、洗錢防制法所稱之「洗錢」行為，依該法第2條之規定，係指
    ：⒈意圖掩飾或隱匿特定犯罪所得來源，或使他人逃避刑事
    追訴，而移轉或變更特定犯罪所得；⒉掩飾或隱匿特定犯罪
    所得之本質、來源、去向、所在、所有權、處分權或其他權
    益者；⒊收受、持有或使用他人之特定犯罪所得。並於同法
    第14條、第15條規定其罰則，俾防範犯罪行為人藉製造資金
    流動軌跡斷點之手段，去化不法利得與犯罪間之聯結。申言
    之，洗錢防制法之立法目的，在於防範及制止因犯同法第3 
    條所列之特定犯罪而取得或變得之財物或財產上利益及其孳
    息，藉由包含處置（即將特定犯罪所得直接予以移轉或變更
    ）、分層化（即以迂迴層轉、化整為零之多層化包裝方式，
    掩飾或隱匿特定犯罪所得）及整合（即收受、持有或使用他
    人之特定犯罪所得，使之回流至正常金融體系，而得以合法
    利用享受）等各階段之洗錢行為，使其形式上轉換成為合法
    來源，以掩飾或切斷特定犯罪所得與犯罪之關聯性，而藉以
    逃避追訴、處罰。參酌洗錢防制法第3條、第4條第2項之立
    法說明：「洗錢犯罪之處罰，其有關前置犯罪之聯結，並非
    洗錢犯罪之成立要件，僅係對於違法、不合理之金流流動起
    訴洗錢犯罪，作不法原因之聯結」、「洗錢犯罪以特定犯罪
    為前置要件，主要著眼於對不法金流軌跡之追查，合理建構
    其追訴基礎，與前置之特定犯罪成立與否，或是否有罪判決
    無關。」等旨，足見同法第14條第1項之一般洗錢罪與特定
    犯罪係不同構成要件之犯罪，各別行為是否該當於一般洗錢
    罪或特定犯罪，應分別獨立判斷，特定犯罪僅係洗錢行為之
    「不法原因聯結」，即特定犯罪之「存在」及「利得」，僅
    係一般洗錢罪得以遂行之情狀，而非該罪之構成要件行為。
    特定犯罪之既遂與否和洗錢行為之實行間，不具有時間先後
    之必然性，只要行為人實行洗錢行為，在後續因果歷程中可
    以實現掩飾、隱匿特定犯罪所得之效果，即得以成立一般洗
    錢罪，並不以「特定犯罪已發生」或「特定犯罪所得已產生
    」為必要。又我國洗錢防制法對於洗錢之定義，所參酌之聯
    合國禁止非法販運麻醉藥品和精神藥物公約（又稱維也納公
    約）第3條第1項第b、c款，以及聯合國打擊跨國有組織犯罪
    公約第6條第1項第a、b款之中文版，雖將行為人必須「know
    ing 」洗錢標的財產是源自特定犯罪所得之「knowing 」翻
    譯為「明知」。但洗錢防制法第2條修正之立法說明第4點，
    已敘明有關是否成立該條第3款洗錢行為之判斷重點「在於
    主觀上是否明知或可得而知所收受、持有」，即不以「明知
    」為限。且英美法之犯罪主觀要件與我國刑法規定差異甚大
    ，解釋上不宜比附援引，而應回歸我國刑法有關犯罪故意之
    規定處理，對於構成犯罪之事實，除法律明定以「明知」為
    要件，行為人須具有確定故意（直接故意）外，犯罪之故意
    仍應包含確定故意、不確定故意（未必故意或間接故意），
    洗錢行為法文並無「明知」之要件，在解釋上自不能限於確
    定故意。是以洗錢防制法第2條所指之「特定犯罪」（修法
    前稱前置犯罪），並非一般洗錢罪之客觀構成要件，性質上
    應屬學理所稱之「客觀處罰條件」，與該罪之不法內涵無涉
    ，而屬限制刑罰事由，因此其行為人主觀並無認識不法所得
    確切聯絡之特定犯罪為何之必要，甚至行為時，亦不需特定
    犯罪已經發生，只需最終存在而取得聯結即足。則同法第2
    條第2款之洗錢行為，指行為人有掩飾或隱匿特定犯罪所得
    之本質、來源、去向、所在、所有權、處分權或其他權益之
    客觀行為，主觀亦有明知或預見其行為將掩飾或隱匿犯罪所
    得，而有意使其發生或不違背其本意之確定故意或不確定故
    意，即為該當。故特定犯罪之正犯實行特定犯罪後，為掩飾
    、隱匿其犯罪所得財物之去向及所在，而令被害人將款項轉
    入其所持有、使用之他人金融帳戶，並由該特定犯罪正犯前
    往提領其犯罪所得款項得手，如能證明該帳戶內之款項係特
    定犯罪所得，因已被提領而造成金流斷點，該當掩飾、隱匿
    之要件，該特定犯罪正犯自成立一般洗錢罪之正犯。本案被
    告戴宏名可預見現今詐騙案件猖獗，詐騙犯罪者常藉由收購
    、承租，或假借貸款、應徵工作等方式，收購或騙取他人之
    金融機構帳戶、金融卡等資料，以供詐欺取款，並用以隱匿
    身分逃避追緝之用，且無正當理由，代他人領取金融帳戶再
    轉而寄與不認識之他人，顯然係詐欺犯罪者用以掩飾詐欺取
    財犯罪之技倆，因貪圖獲取報酬，而被告戴宏名取得本案帳
    戶資料後，交付本案詐騙集團不詳成員作為提領工具，以隱
    匿其詐欺犯罪所得，而使其來源形式上合法化，則使用本案
    帳戶以逃避國家追訴、處罰之行為，已發生製造詐欺犯罪所
    得金流斷點，並使各該犯罪所得嗣後之流向不明，達成隱匿
    犯罪所得去向之效果，被告戴宏名主觀上知悉本案詐騙集團
    不詳成員係以本案帳戶作為隱匿詐欺犯罪所得去向，以逃避
    偵查機關追查犯罪所得實際持有人及去向，確屬於積極主動
    之掩飾行為，是被告戴宏名此部分所為係掩飾加重詐欺取財
    罪犯罪所得之去向之洗錢行為，至為明確。
㈣、核被告戴宏名犯罪事實一所為，係犯組織犯罪防制條例第3條
    第1項後段之參與犯罪組織罪；於附表編號1至5所為，則均
    係犯刑法第339條之4第1項第2款之三人以上共同犯詐欺取財
    及洗錢防制法第14條第1項之洗錢罪。被告戴宏名就附表編
    號1、2、4、5所示被害人遭詐騙而接續匯款後，旋遭本案詐
    騙集團不詳成員轉匯至其他金融帳戶，並由鍾廷萱持本案帳
    戶資料臨櫃提領90萬元後，隨即將款項交與「陳雅芳」等犯
    行，均係基於單一犯意，於密接之時間為之，且係侵害同一
    法益，各行為之獨立性較為薄弱，在刑法評價上，應視為數
    個舉動之接續施行，為接續犯，而各為包括之一罪。被告戴
    宏名於附表編號1至5所為，均是一行為犯三人以上共同犯詐
    欺取財罪及洗錢罪，皆為想像競合犯，各應從重之三人以上
    共同詐欺取財罪處斷。
㈤、又按組織犯罪防制條例第3條第1項前段與後段，分別對於「
    發起、主持、操縱、指揮」及「參與」犯罪組織者，依其情
    節不同而為處遇，行為人雖有其中一行為（如參與），不問
    其有否實施各該手段（如詐欺）之罪，均成立本罪，然在未
    經自首或有其他積極事實，足以證明其確已脫離或解散該組
    織之前，其違法行為，仍繼續存在，即為行為之繼續，而屬
    單純一罪，至行為終了時，仍論為一罪。又刑法上一行為而
    觸犯數罪名之想像競合犯存在之目的，在於避免對於同一不
    法要素予以過度評價。自然意義之數行為，得否評價為法律
    概念之一行為，應就客觀構成要件行為之重合情形、主觀意
    思活動之內容、所侵害之法益與行為間之關連性等要素，視
    個案情節依社會通念加以判斷。刑法刪除牽連犯之規定後，
    原認屬方法目的或原因結果，得評價為牽連犯之二犯罪行為
    間，如具有局部之同一性，或其行為著手實行階段可認為同
    一者，得認與一行為觸犯數罪名之要件相侔，依想像競合犯
    論擬，倘其實行之二行為，無局部之重疊，行為著手實行階
    段亦有明顯區隔，依社會通念難認屬同一行為者，應予分論
    併罰。因而，行為人以一參與詐欺犯罪組織，並分工加重詐
    欺行為，同時觸犯參與犯罪組織罪及加重詐欺取財罪，雖其
    參與犯罪組織之時、地與加重詐欺取財之時、地，在自然意
    義上非完全一致，然二者仍有部分合致，且犯罪目的單一，
    依一般社會通念，認應評價為一罪方符合刑罰公平原則，應
    屬想像競合犯，如予數罪併罰，反有過度評價之疑，實與人
    民法律感情不相契合。加重詐欺罪係侵害個人財產法益之犯
    罪，其罪數計算，以被害人數、被害次數之多寡，決定其犯
    罪之罪數，核與參與犯罪組織罪之侵害社會法益，因應以行
    為人所侵害之社會全體利益為準據，認定係成立一個犯罪行
    為，有所不同，是以倘若行為人於參與犯罪組織之繼續中，
    先後加重詐欺數人財物，因行為人僅為一參與組織行為，侵
    害一社會法益，應僅就首次犯行論以參與犯罪組織罪及加重
    詐欺罪之想像競合犯，而其後之犯行，乃為其參與組織之繼
    續行為，為避免重複評價，當無從將一參與犯罪組織行為割
    裂再另論一參與犯罪組織罪，而與其後所犯加重詐欺罪從一
    重論處之餘地（最高法院107年度台上字第1066號判決要旨
    參照）。被告戴宏名加入本案詐騙集團擔任「收簿手」後，
    附表編號1所犯刑法第339條之4第1項第2款之三人以上共同
    詐欺取財罪，乃被告戴宏名參與犯罪組織行為後之首次犯行
    ，而被告戴宏名所參與本案詐欺集團犯罪組織之目的，即為
    施用詐術使受騙對象陷於錯誤而交付財物，具有行為局部之
    同一性，在法律上應評價為一行為，又其本案所為亦同時成
    立洗錢防制法第14條第1項之洗錢罪，已如前述，故被告戴
    宏名就附表編號1之犯行乃一行為觸犯數罪名（三人以上共
    同犯詐欺取財罪、參與犯罪組織罪及洗錢罪）之想像競合犯
    ，依刑法第55條前段規定，應從重之三人以上共同犯詐欺取
    財罪處斷。
㈥、被告戴宏名與原審同案被告陳信造、盧書哲、共犯鍾廷萱與
    「陳雅芳」、「鄭迪允」、「吳富涵」及本案詐騙集團其餘
    不詳成員間有犯意聯絡及行為分擔，應論以共同正犯。被告
    戴宏名就附表編號1至5所示犯行，係針對不同被害對象施詐
    ，犯意各別，應分論併罰。
㈦、刑之減輕：
　　洗錢防制法第16條第2項規定，犯前2條之罪，在偵查或審判
    中自白者，減輕其刑；組織犯罪防制條例第8條第1項後段亦
    規定，犯第3條之罪，偵查及審判中均自白者，減輕其刑。
    又想像競合犯之處斷刑，本質上係「刑之合併」。其所謂從
    一重處斷，乃將想像競合犯組成之評價上數罪，合併為科刑
    一罪，其所對應之刑罰，亦合併其評價上數罪之數法定刑，
    而為一個處斷刑。易言之，想像競合犯侵害數法益者皆成立
    犯罪，論罪時必須輕、重罪併舉論述，同時宣告所犯各罪名
    ，包括各罪有無加重、減免其刑之情形，亦應說明論列，量
    刑時併衡酌輕罪部分量刑事由，評價始為充足，然後依刑法
    第55條前段規定「從一重處斷」，非謂對於其餘各罪可置而
    不論。因此，法院決定處斷刑時，雖以其中最重罪名之法定
    刑，做為裁量之準據，惟於裁量其輕重時，仍應將輕罪合併
    評價在內（最高法院108年度台上字第4405、4408號判決意
    旨參照）。被告戴宏名於審判中自白洗錢犯行，是其所犯洗
    錢罪部分，均應依洗錢防制法第16條第2項規定減輕其刑；
    另被告戴宏名於偵查及審判中均自白參與本案詐騙集團之分
    工情形，是被告戴宏名所犯參與犯罪組織罪部分，亦應依組
    織犯罪防制條例第8條第1項後段遞減輕其刑。被告戴宏名所
    犯洗錢罪及參與犯罪組織罪，均屬想像競合犯其中之輕罪，
    其罪名所涉相關減輕其刑之規定，仍應列予說明，並於量刑
    時在從一重論以三人以上共同詐欺取財罪之法定刑度內合併
    評價。
參、上訴駁回之理由：
一、原判決以被告戴宏名犯行明確，適用刑事訴訟法第273條之1
    第1項、第299條第1項前段、第310條之2等規定，論以被告
    戴宏名犯罪事實一所為，係犯組織犯罪防制條例第3條第1項
    後段之參與犯罪組織罪；於附表編號1至5所為，則均係犯刑
    法第339條之4第1項第2款之三人以上共同犯詐欺取財及洗錢
    防制法第14條第1項之洗錢罪。被告戴宏名於附表編號1至5
    所為，均是一行為犯三人以上共同犯詐欺取財罪及洗錢罪，
    皆為想像競合犯，各應從重之三人以上共同詐欺取財罪處斷
    。被告戴宏名加入本案詐騙集團擔任「收簿手」後，附表編
    號1所犯刑法第339條之4第1項第2款之三人以上共同詐欺取
    財罪，乃被告戴宏名參與犯罪組織行為後之首次犯行，而被
    告戴宏名所參與本案詐欺集團犯罪組織之目的，即為施用詐
    術使受騙對象陷於錯誤而交付財物，具有行為局部之同一性
    ，在法律上應評價為一行為，又其本案所為亦同時成立洗錢
    防制法第14條第1項之洗錢罪，故被告戴宏名就附表編號1之
    犯行乃一行為觸犯數罪名（三人以上共同犯詐欺取財罪、參
    與犯罪組織罪及洗錢罪）之想像競合犯，依刑法第55條前段
    規定，應從重之三人以上共同犯詐欺取財罪處斷。並敘明被
    告戴宏名與原審同案被告陳信造、盧書哲、共犯鍾廷萱與「
    陳雅芳」、「鄭迪允」、「吳富涵」及本案詐騙集團其餘不
    詳成員間有犯意聯絡及行為分擔，應論以共同正犯；被告戴
    宏名就附表編號1至5所示犯行，係針對不同被害對象施詐，
    犯意各別，應分論併罰，另被告戴宏名於審判中自白洗錢犯
    行，是其所犯洗錢罪部分，均應依洗錢防制法第16條第2項
    規定減輕其刑，另被告戴宏名於偵查及審判中均自白參與本
    案詐騙集團之分工情形，是被告戴宏名所犯參與犯罪組織罪
    部分，亦應依組織犯罪防制條例第8條第1項後段遞減輕其刑
    ，被告戴宏名所犯洗錢罪及參與犯罪組織罪，均屬想像競合
    犯其中之輕罪，其罪名所涉相關減輕其刑之規定，仍應列予
    說明，並於量刑時在從一重論以三人以上共同詐欺取財罪之
    法定刑度內合併評價。
二、暨敘明審酌被告戴宏名不思正途獲取財物，於國家大力查緝
    詐欺集團下，猶仍為圖己利而擔任本案詐騙集團之「收簿手
    」，參與本案詐騙集團之分工，於本案詐騙集團不詳成員對
    附表編號1至5所示被害人詐取財物後，使渠等詐欺取財之利
    益得以實現，然考量被告戴宏名並非本案詐騙集團核心成員
    ，亦非實際施以詐術致被害人陷於錯誤之人，被告戴宏名雖
    擔任「收簿手」工作，然相較於隱身幕後之出資者及在詐騙
    機房內擔任機手等角色，被告戴宏名所參與之犯罪情節應屬
    次要，僅係受命於主要核心詐騙集團成員，較之主要核心詐
    騙集團成員，被告戴宏名對於被害人所侵害法益之危險性應
    較輕微，被告戴宏名所為助長詐欺犯罪風氣並實際造成附表
    編號1至5所示被害人受有財產損害，同時增加被害人尋求救
    濟困難，惟考量被告戴宏名坦承犯行，惟未賠償被害人所受
    損害，兼衡被告戴宏名自陳高中畢業之智識程度，未婚、無
    子女，從事太陽能工作，月薪3萬多元，與祖父母、姑姑同
    住，家境普通，及被告戴宏名係出於相同犯罪動機，侵害同
    種財產法益類型，惟亦斟酌每次詐欺犯行均各自侵害不同被
    害人之不同財產法益，其後所牟取之不法利益非高，所參與
    之手段與程度整體犯罪之非難評價，及其在本詐騙集團之分
    工程度，故綜合上開各情判斷，爰就被告戴宏名所犯各罪，
    分別量處如附表編號1至5「原審諭知之罪刑」欄所示之刑。
    再考量被告戴宏名所犯各罪，各次行為時間接近，被告戴宏
    名於本案詐騙集團中之角色分工，其所為本案各罪之犯罪類
    型、行為態樣、手段、動機相近，責任非難重複之程度顯然
    較高，如以實質累加之方式定應執行刑，處罰之刑度恐將超
    過其行為之不法內涵與罪責程度，爰基於罪責相當之要求，
    於刑法第51條第5款所定之外部性界限內，綜合評價各罪類
    型、關係、法益侵害之整體效果，考量比例原則、平等原則
    、責罰相當原則、重複評價禁止原則為內涵之內部性界限，
    為適度反應被告整體犯罪行為之不法與罪責程度及對其施以
    矯正之必要性，而定被告戴宏名應執行刑有期徒刑1年5月。
    復敘明審酌被告戴宏名參與本案詐騙集團擔任「收簿手」工
    作，顯屬該犯罪組織中較底層之成員，且取得之報酬相較本
    案詐騙集團核心成員亦屬低微，且被告戴宏名參與本案過程
    中僅居於輔助性角色，犯罪情節及惡性尚非極為重大。再者
    ，被告戴宏名為警查獲後就如何取得本案帳戶之過程供述清
    楚，並無飾詞狡辯之情形，兼衡被告戴宏名目前均另有正當
    工作，於案發當時應係欠缺正確法治觀念而涉下本案，足信
    改正其詐欺犯行之有效方法，應在於提供適當之更生教育及
    保護、就業機會及社會扶助等，並非僅有執行強制工作之保
    安處分一途，是依憲法比例原則之要求，並綜合被告戴宏名
    於本案行為之嚴重性、表現之危險性及對其未來之期待性等
    情，認經過本案論罪科刑之處罰，已足以促使其心生警惕，
    嚇阻再犯，並無再採取刑罰以外之措施限制其自由，以預防
    矯治其社會危險性之必要，如此亦符合憲法第8條人民身體
    自由之保障及第23條比例原則，爰裁量不予宣告被告戴宏名
    強制工作。另附表編號1至5所示被害人被詐欺款項均已經由
    轉匯其他金融帳戶，或由共犯鍾廷萱臨櫃提領方式交付與「
    陳雅芳」，被告戴宏名對於該等款項欠缺共同處分權，尚無
    從依洗錢防制法第18條第1項前段或依刑法第38條之1第1項
    前段、第3項規定，逕對被告戴宏名宣告沒收或追徵附表編
    號1至5所示被詐欺之匯款金額。原審同案被告陳信造於原審
    審理時稱「收購本案金融帳戶我獲得30,000元，其中25,000
    元已經交給被告戴宏名」等語(見原審卷第196頁)，然被告
    戴宏名於原審審理時則供稱「陳信造給我20,000元，我將其
    中5,000元交給鍾廷萱」等語(見原審卷第138頁)，則原審同
    案被告陳信造究係交付20,000元或25,000元之犯罪所得與被
    告戴宏名尚有未明，則本案犯罪所得於共犯彼此間分配狀況
    實不明確，原審同案被告陳信造與被告戴宏名自應負共同沒
    收之責，且因屬可分之給付，就此未明之5,000元由原審同
    案被告陳信造與戴宏名平均分擔犯罪所得沒收，則原審被告
    陳信造保有犯罪所得7,500元(計算式：30,000元－22,500元＝
    7,500元)；被告戴宏名保有之犯罪所得17,500元(計算式：2
    2,500元－5,000元=17,500元)均應沒收之，因未扣案，併諭
    知於全部或一部不能沒收或不宜執行沒收時，追徵其價額。
    本院核其認事用法並無違誤。
三、被告戴宏名上訴意旨，認原判決未就其自白坦承認罪適度減
    輕其刑，並定其應執行有期徒刑1年5月，原判決量刑過重云
    云。惟按關於刑之量定，係實體法上賦予法院得為自由裁量
    之事項，倘其未有逾越法律所規定之範圍，或濫用其權限，
    即不得任意指摘為違法；刑事被告如何量定其刑，為求個案
    裁判之妥當性，法律固賦與法官裁量權，但此項裁量權之行
    使，並非得以任意或自由為之，仍應受一般法律原則之拘束
    ，即必須符合所適用法律授權之目的，並受法律秩序之理念
    、法律感情及慣例等所規範，若故意失出，尤其是違反比例
    原則、平等原則時，得認係濫用裁量權而為違法（最高法院
    75年台上字第7033號判例、95年度台上字第1779號判決意旨
    參照）。查原判決已審酌刑法第57條多款科刑輕重之標準，
    及考量被告戴宏名不思正途獲取財物，於國家大力查緝詐欺
    集團下，猶仍為圖己利而擔任本案詐騙集團之「收簿手」，
    參與本案詐騙集團之分工，於本案詐騙集團不詳成員對附表
    編號1至5所示被害人詐取財物後，使渠等詐欺取財之利益得
    以實現，且被告戴宏名坦承犯行，暨兼衡被告戴宏名所犯各
    罪，各次行為時間接近，被告戴宏名於本案詐騙集團中之角
    色分工，其所為本案各罪之犯罪類型、行為態樣、手段、動
    機相近，責任非難重複之程度顯然較高，如以實質累加之方
    式定應執行刑，處罰之刑度恐將超過其行為之不法內涵與罪
    責程度等情而為量刑，並定被告戴宏名應執行刑有期徒刑1
    年5月，已如前述，既未逾越法定刑度，復未濫用自由裁量
    權限而有輕重失衡之處，或有違反比例原則、平等原則之情
    ，而原判決就被告戴宏名所為如附表編號1至5所示犯行，均
    量處被告戴宏名有期徒刑1年1月，高於最低法定刑有期徒刑
    1年，僅1個月，且僅定應執行有期徒刑1年5月，量刑亦屬妥
    適，顯無量刑過重之情。準此，本件被告之上訴，並無理由
    ，自應予以駁回。
據上論斷，應依刑事訴訟法第368條、第371條，判決如主文。
本案經檢察官陳昭廷提起公訴，檢察官曾昭愷到庭執行職務。
中　　華　　民　　國　　110 　年　　12　　月　　9 　　日
                  刑事第四庭    審判長法  官　郭玫利
                                      法  官　曾子珍
                                      法　官　陳金虎
 以上正本證明與原本無異。
如不服本判決應於收受送達後20日內向本院提出上訴書狀，其未
敘述上訴理由者，並得於提起上訴後20日內向本院補提理由書（
均須按他造當事人之人數附繕本）「切勿逕送上級法院」。
　　　　　                            書記官　蘇文儀 
中　　華　　民　　國　　110 　年　　12　　月　　9 　　日
附錄本案論罪科刑法條全文：
組織犯罪防制條例第3條第1項：
發起、主持、操縱或指揮犯罪組織者，處三年以上十年以下有期
徒刑，得併科新臺幣一億元以下罰金；參與者，處六月以上五年
以下有期徒刑，得併科新臺幣一千萬元以下罰金。但參與情節輕
微者，得減輕或免除其刑。

洗錢防制法第14條：
有第二條各款所列洗錢行為者，處7年以下有期徒刑，併科新臺
幣5百萬元以下罰金。
前項之未遂犯罰之。
前二項情形，不得科以超過其特定犯罪所定最重本刑之刑。　

中華民國刑法第339條之4：
犯第三百三十九條詐欺罪而有下列情形之一者，處一年以上七年
以下有期徒刑，得併科一百萬元以下罰金：
一、冒用政府機關或公務員名義犯之。
二、三人以上共同犯之。
三、以廣播電視、電子通訊、網際網路或其他媒體等傳播工具，
    對公眾散布而犯之。
前項之未遂犯罰之。

附表：犯罪事實
編號 被害人 詐騙手法 匯款時間 匯款金額 人頭帳戶 證據名稱及出處 原審諭知之罪刑  1 呂卓軒  本案詐騙集團不詳成員於109年9月21日，透過派愛交友平台以暱稱「ANNE」之陳雅惠，向呂卓軒佯稱可投資購買虛擬貨幣MRC幣、BAS幣獲利，致呂卓軒陷於錯誤，依本案詐騙集團不詳成員指示於右列時間，分別匯款右列金額至右列人頭帳戶。 ①109年10月6日上午10時18分　 ②109年10月8日上午11時13分 ③109年10月11日下午5時8分 ④109年10月12日下午3時24分 ⑤109年10月16日下午2時46分 ⑥109年10月19日下午2時5分 ⑦109年10月22日下午4時7分 ⑧109年10月23日下午3時32分 ⑨109年10月27日下午3時28分 ⑩109年11月3日下午1時55分 ⑪109年11月9日中午12時43分 ⑫109年11月10日下午2時45分 ⑬109年11月11日下午1時24分 ⑭109年11月13日下午1時54分 ⑮109年11月16日下午2時28分 ⑯109年11月18日上午10時20分 ⑰109年11月23日下午2時15分 ⑱109年11月23日下午2時15分 ⑲109年11月23日下午2時36分 ⑳109年11月25日下午2時整 ㉑109年11月26日下午2時1分    ①100,000元 ②85,000元 ③25,000元 ④100,000元 ⑤373,334元 ⑥80,000元 ⑦45,000元 ⑧74,000元 ⑨88,000元 ⑩180,000元 ⑪2,000,000元 ⑫500,000元 ⑬500,000元 ⑭1,000,000元 ⑮1,700,000元 ⑯2,000,000元 ⑰247,318元 ⑱272,682元 ⑲110,000元 ⑳3,212,000元 ㉑1,000,000元 ①柯姵亘之華南商業銀行汐止分行帳號000-000000000000號帳戶（下稱柯姵亘華南銀行帳戶） ②柯姵亘華南銀行帳戶 ③張雅玲之國泰世華商業銀行000-000000000000號帳戶（下稱張雅玲國泰世華銀行帳戶） ④柯姵亘之中華郵政股份有限公司中壢分行帳號000-00000000000000號帳戶（下稱柯姵亘郵局帳戶） ⑤柯姵亘之中國信託商業銀行中壢分行帳號000-000000000000號帳戶（下稱柯姵亘中信帳戶） ⑥柯姵亘中信帳戶 ⑦張雅玲國泰帳戶 ⑧柯姵亘中信帳戶 ⑨柯姵亘華南銀行帳戶 ⑩柯姵亘中信帳戶 ⑪柯姵亘華南帳戶 ⑫柯姵亘華南帳戶 ⑬柯姵亘中信帳戶 ⑭柯姵亘中信帳戶 ⑮薛又華之台新商業銀行銀行三重分行帳號000-00000000000000號帳戶 ⑯黃宇辰之中國信託東高雄分行帳號000-000000000000號帳戶 ⑰陳勇儒之新光商業銀行台中分行帳號000-0000000000000號帳戶（下稱陳勇儒新光帳戶） ⑱陳勇儒新光帳戶 ⑲陳勇儒新光帳戶 ⑳本案帳戶 ㉑本案帳戶 ①告訴人呂卓軒之證述（見警038卷第146-156頁） ②呂卓軒之臺北市政府警察局南港分局同德派出所受理各類案件紀錄表、受理刑事案件報案三聯單、內政部警政署反詐騙諮詢專線紀錄表、受理詐騙帳戶通報警示簡便格式表（見警038卷第157-161頁） ③呂卓軒之匯款收據、匯款申請書、交易明細（見警038卷第162-183頁） 　 陳信造犯三人以上共同詐欺取財罪，處有期徒刑壹年肆月。        戴宏名犯三人以上共同詐欺取財罪，處有期徒刑壹年壹 月。        盧書哲犯三人以上共同詐欺取財罪，累犯，處有期徒刑壹年貳月。  2 張育瑄  本案詐騙集團成員於109年10月間(原判決誤載為同年9月10日)，透過網路交友平台以暱稱「張明俊」，推薦張育瑄至太陽城博弈網站遊玩，並偽裝為客服人員指示張育瑄匯款，致張育瑄陷於錯誤，依本案詐騙集團不詳成員指示於右列時間，分別匯款右列金額至右列人頭帳戶。 ①109年11月26日下午1時35分 ②109年11月26日下午2時2分 ①40,000元 ②50,000元  ①本案帳戶 ②本案帳戶 ①告訴人張育瑄之證述（見警038卷第190-191頁） ②張育瑄之基隆市警察局第三分局百福派出所受理各類案件紀錄表、受理刑事案件報案三聯單、內政部警政署反詐騙諮詢專線紀錄表、受理詐騙帳戶通報警示簡便格式表（見警038卷第192-196頁） ③張育瑄之匯款申請書、博弈網站頁面截圖（見警038卷第197-198頁） 陳信造犯三人以上共同詐欺取財罪，處有期徒刑壹年肆月。        戴宏名犯三人以上共同詐欺取財罪，處有期徒刑壹年壹 月。        盧書哲犯三人以上共同詐欺取財罪，累犯，處有期徒刑壹年貳月。  3 施秉豪  本案詐騙集團不詳成員於109年11月20日，透過網路交友平台向施秉豪佯稱可投資火幣獲利，且以假投資真詐財之手法，致施秉豪陷於錯誤，依本案詐騙集團不詳成員指示於右列時間，匯款右列金額至右列人頭帳戶。 109年11月26日下午3時25分 30,000元 本案帳戶 ①被害人施秉豪之證述（見警038卷第202-204頁） ②施秉豪之臺北市政府警察局萬華分局華江派出所受理各類案件紀錄表、受理刑事案件報案三聯單、內政部警政署反詐騙諮詢專線紀錄表、金融機構聯防機制通報單（見警038卷第205-209頁） ③施秉豪之手機網路銀行轉帳頁面截圖、通訊軟體對話紀錄截圖（見警038卷第210-226頁） 陳信造犯三人以上共同詐欺取財罪，處有期徒刑壹年肆月。        戴宏名犯三人以上共同詐欺取財罪，處有期徒刑壹年壹 月。        盧書哲犯三人以上共同詐欺取財罪，累犯，處有期徒刑壹年貳月。  4 李浿鎔  本案詐騙集團成員於109年11月15日，透過PAKT0R交友平台以暱稱「李煒濤」向李浿鎔佯稱可投資虛擬貨幣獲利，且以假投資真詐財之手法，致李浿鎔陷於錯誤，依本案詐騙集團不詳成員指示於右列時間，分別匯款右列金額至右列人頭帳戶。 ①109年11月24日上午11時13分 ②109年11月26日下午2時16分 ③109年11月26日下午2時17分 ④109年11月27日下午2時55分 ⑤109年12月16日下午2時49分 ①50,000元 ②50,000元 ③50,000元 ④36,645元 ⑤63,065元 ①李協修之中華郵政下營中營郵局帳號000-00000000000000號帳戶 ②本案帳戶 ③本案帳戶 ④吳鴻文之國泰世華商業銀行豐原分行帳號000-000000000000號帳戶 ⑤劉傑昌之臺灣銀行中屏分行帳號000-000000000000號帳戶 ①告訴人李浿鎔之證述（見警597卷第25-29頁） ②李浿鎔之內政部警政署反詐騙諮詢專線紀錄表、金融機構聯防機制通報單、臺中市政府警察局豐原分局豐原派出所受理帳片帳戶通報警示簡便格式表（見警597卷第31-32、71-87頁） ③李浿鎔之永豐銀行帳戶往來明細、通訊軟體對話紀錄截圖（見警597卷第33-69頁） 陳信造犯三人以上共同詐欺取財罪，處有期徒刑壹年肆月。        戴宏名犯三人以上共同詐欺取財罪，處有期徒刑壹年壹 月。        盧書哲犯三人以上共同詐欺取財罪，累犯，處有期徒刑壹年貳月。  5   王家甄  本案詐騙集團成員於109年11月19日，透過以暱稱「凱倫」向王家甄佯稱可投資克拉肯國際應用程式獲利，且以假投資真詐財之手法，致王家甄陷於錯誤，依本案詐騙集團不詳成員指示於右列時間，分別匯款右列金額至右列人頭帳戶。 ①109年11月25日下午9時27分 ②109年11月27日下午11時9分 ③109年12月5日下午4時40分 ④109年12月5日下午4時40分 ⑤109年12月10日下午12時56分 ⑥110年1月7日上午10時10分 ⑦110年1月15日上午10時15分 ⑧110年1月15日上午10時12分 ⑨110年1月15日上午10時17分 ⑩110年1月15日上午10時18分 ⑪110年2月3日上午9時39分 ⑫110年2月3日上午9時40分 ⑬110年2月4日上午10時7分 ⑭110年2月4日上午10時6分 ⑮110年2月5日上午10時10分 ①10,000元 ②30,000元 ③50,000元 ④50,000元 ⑤100,000元 ⑥1,000,000元 ⑦25,000元 ⑧100,000元 ⑨50,000元 ⑩50,000元 ⑪50,000元 ⑫50,000元 ⑬50,000元 ⑭50,000元 ⑮300,000元 ①帳號0000000000000號帳戶 ②本案帳戶 ③帳號000000000000號帳戶 ④帳號000000000000號帳戶 ⑤帳號0000000000000號帳戶 ⑥帳號00000000000號帳戶 ⑦帳號00000000000號帳戶 ⑧帳號00000000000號帳戶 ⑨帳號00000000000號帳戶 ⑩帳號00000000000號帳戶 ⑪帳號00000000000號帳戶 ⑫帳號00000000000號帳戶 ⑬帳號00000000000號帳戶 ⑭帳號00000000000號帳戶 ⑮帳號000000000000號帳戶 ①告訴人王家甄之證述（見警444卷第43-47頁） ②王家甄之新北市政府警察局板橋分局後埔派出所受理各類案件紀錄表、受理刑事案件報案三聯單、內政部警政署反詐騙諮詢專線紀錄表、受理詐騙帳戶通報警示簡便格式表、金融機構聯防機制通報單（見警444卷第107-115頁） ③王家甄之通訊軟體對話紀錄截圖、手機應用程式頁面截圖、網路銀行交易明細頁面截圖（見警444卷第51-105頁） 陳信造犯三人以上共同詐欺取財罪，處有期徒刑壹年肆月。        戴宏名犯三人以上共同詐欺取財罪，處有期徒刑壹年壹 月。        盧書哲犯三人以上共同詐欺取財罪，累犯，處有期徒刑壹年貳月。